【裁判字號】    97,毒抗,448
【裁判日期】    970428
【裁判案由】    聲請觀察勒戒
【裁判全文】
臺灣高等法院臺中分院刑事裁定         97年度毒抗字第448號
抗  告  人
即  被  告  甲○○
上列抗告人因聲請觀察勒戒案件，經檢察官聲請觀察勒戒，不服
臺灣臺中地方法院中華民國97年3月24日第一審裁定（97年度毒
聲字第264號，聲請案號：臺灣臺中地方法院檢察署97年度毒偵
字第954號），提起抗告，本院裁定如下：
    主  文
抗告駁回
    理  由
一、按犯毒品危害防制條例第10條之罪者（施用第一級、第二級
    毒品），應先將被告送勒戒處所觀察勒戒，毒品危害防制條
    例第20條第1項及觀察勒戒處分執行條例第3條第1項定有明
    文。
二、本件抗告意旨略以：抗告人即被告甲○○與郭力仁同處一室
    ，因密閉空間而使體內驗出毒品反應，請更為適當裁定。因
    家庭經濟壓力相當大，由母親拖著老弱身體照顧二個年幼女
    兒，讓伊夫妻二人做三份工作維持家計。事發至今，怕母親
    無法接受加重病情，未讓母親知道。一旦接受勒戒，光靠妻
    子微薄薪水，無法支撐家計，家庭將陷入莫大危機。懇請給
    予一些時間，將家人安頓好云云。
三、經查，被告於民國96年12月21日23時至同年月25日21時30分
    許內某時，施用第二級毒品甲基安非他命一次，經警於同年
    月25日21時30分許查獲，於同日23時許採尿送鑑，有中山醫
    學大學附設醫院檢驗科藥物檢測中心尿液檢驗報告可憑，被
    告上開施用甲基安非他命之犯行，事證明確可以認定。
四、原法院以被告民國96年12月21日23時至同年月25日21時30分
    許間某時，施用第二級毒品甲基安非他命一次，經警於同年
    月25日21時30分許查獲，於同日23時採尿送鑑，有中山醫學
    大學附設醫院檢驗科藥物檢測中心尿液檢驗報告可憑。並以
    行政院衛生署管制藥品管理局於93年12月23日以管檢字第09
    3001 2204號函略以：「施用毒品時，是否因產生二手菸或
    毒品之蒸氣、粉末而污染在旁之第三人，或是否可能因而驗
    出毒品反應，目前本局尚無相關文獻資料可供參考。惟依常
    理判斷，一般吸入二手菸或蒸氣、粉末之影響程度，與空間
    大小、密閉性、吸入之濃度多寡及吸入時間長短等因素有關
    ，又縱然吸入二手菸或蒸氣之尿液可檢出毒品反應，其濃度
    亦應遠低於施用者。」認未施用者之毒品反應，其毒品反應
    濃度應較低。被告於96年12月25日23時許為警採尿送驗後，
    呈安非他命、甲基安非他命陽性反應，有中山醫學大學附設
    醫院檢驗科藥物檢測中心尿液檢驗報告附卷可稽。依上揭尿
    液檢驗報告所示，被告尿液安非他命閾值濃度為1177ng/ml
    、甲基安非他命閾值濃度則高達25157mg/m l，超出閾值濃
    度標準值（為500ng/ml）甚多。認被告辯稱：曾與郭力仁相
    處約1個半小時至2個小時，這中間郭力仁有吸毒，他的房間
    都是煙霧，尿液驗出甲基安非他命反應，日是吸入二手煙所
    致云云，不足採信。被告上開施用第二級毒品甲基安非他命
    之事實，事證明確，可以認定。依檢察官之聲請，裁定將被
    告送勒戒處所觀察、勒戒。
五、被告確有上開施用第二級毒品甲基安非他命之犯行，原法院
    認檢察官之聲請為正當，依毒品危害防制條例第20條第1項
    、觀察勒戒處分執行條例第3條第1項規定裁定將被告送勒戒
    處所觀察勒戒，於法並無不合。抗告人仍以上詞為由不服原
    裁定，自屬無據，本件抗告應認為無理由而予駁回。
六、據上論斷，應依刑事訴訟法第412條，裁定如主文。
中    華    民    國    97    年    4     月    28    日
            刑事第九庭    審判長法  官  陳  筱  珮
                                法  官  康  應  龍
                                法  官  趙  春  碧
上列正本證明與原本無異。
不得抗告。
                                書記官  蘇  昭  文
中    華    民    國    97    年    4     月    28    日


司法院資訊處製作；財團法人民間司法改革基金會備份。
